最高法院刑事判決　　　　　　　　　 111年度台上字第3673號
上　訴　人　舒詠邦
上列上訴人因違反毒品危害防制條例案件，不服臺灣高等法院中
華民國111 年5月19日第二審判決（111年度上訴字第1305號，起
訴案號：臺灣士林地方檢察署110年度偵字第11124號），提起上
訴，本院判決如下：
    主  文
上訴駁回。
    理  由
一、按刑事訴訟法第377 條規定，上訴於第三審法院，非以判決
    違背法令為理由，不得為之。是提起第三審上訴，應以原判
    決違背法令為理由，係屬法定要件。如果上訴理由書狀並未
    依據卷內訴訟資料，具體指摘原判決不適用何種法則或如何
    適用不當，或所指摘原判決違法情事，顯與法律規定得為第
    三審上訴理由之違法情形，不相適合時，均應認其上訴為違
    背法律上之程式，予以駁回。
二、本件原審審理結果，認定上訴人舒詠邦有原判決事實欄所載
    之販賣第三級毒品愷他命犯行明確，因而撤銷第一審所為科
    刑之判決，改判仍論其販賣第三級毒品罪刑併諭知沒收暨追
    徵，已載敘其認定犯罪事實所憑之證據及其認定之理由，有
    卷存資料可資覆按。又㈠刑之量定，係實體法上賦予法院得
    依職權自由裁量之事項，苟已以行為人之責任為基礎，並斟
    酌刑法第57條各款所列情狀，在法定刑度內，酌量科刑，無
    偏執一端，致明顯失出失入情形，即不得任意指摘為違法，
    以為第三審上訴之理由。原判決具體審酌刑法第57條科刑等
    一切情狀，依毒品危害防制條例第17條第2 項減輕其刑後，
    在罪責原則下適正行使其量刑之裁量權，科處其有期徒刑 3
    年7 月，核其量定之刑罰，已兼顧相關有利與不利之科刑資
    料，客觀上並未逾越法定刑度，核無濫用裁量權限或牴觸比
    例原則、罪刑不相當之情形存在。㈡得否依刑法第59條酌量
    減輕其刑，法院本屬有權斟酌決定，故未酌減其刑，既不違
    背法令，自不得執為提起第三審上訴之理由，原判決審酌上
    訴人所犯情狀，認無可憫恕之事由，已闡述其理由明確，未
    依該條規定酌減其刑，亦無違法可指。
三、上訴意旨猶以：原判決未考量其自始坦承犯行及其家庭狀況
    而依刑法第57條所列各款審酌適當量刑，及認其無符合刑法
    第59條規定之情形，有適用法則不當及理由欠備之違法云云
    ，經核係置原判決所為明白論斷於不顧，仍持已為原判決指
    駁之陳詞再事爭辯，及對於原審量刑職權之適法行使，徒以
    自己之說詞，任意指為違法，要與法律規定得為第三審上訴
    理由之違法情形，不相適合。應認其上訴為違背法律上之程
    式，予以駁回。
據上論結，應依刑事訴訟法第395條前段，判決如主文。
中    華    民    國   111    年    8     月    3     日
                  刑事第七庭審判長法  官  段  景  榕  
                                  法  官  楊  力  進  
                                  法  官  汪  梅  芬  
                                  法  官  宋  松  璟  
                                  法  官  沈  揚  仁  
本件正本證明與原本無異
                                  書記官
中    華    民    國   111    年    8     月    9     日